



Información personal

Nacionalidad: Peruana

Fecha de nacimiento: 18 de junio 1985

DNI: 43023146

Teléfono móvil: 980352177 - 969747688

Correo electrónico: angel.avila.l18@mail.com / angel.avila.l18@mail.com / angel.avila.l18@mail.com / angel.avila.l18@mail.com / angel.avila.l18@mail.com / angel.avila.l18@gmail.com

Domicilio: Parque 59 – 03 Talara

Colegiatura C.I.P. 147234

Perfil profesional

Soy un profesional formado en Ingeniería Mecatrónica con amplia experiencia laboral de campo en el área de instrumentación y control industrial en las principales industrias de minería y gas y petróleo. Poseo excelentes relaciones interpersonales y habilidad para trabajar en equipo o individualmente. Mi experiencia principal es en la industria de petróleo y gas natural; habiendo participado en varios proyectos relacionados con sistemas de medición.

Formación académica

Titulado 2010 Ingeniería Mecatrónica Universidad Nacional de Piura Egresado 2009 Bachiller de Ingeniería Mecatrónica Universidad Nacional de Piura Egresado 2001 Estudios Secundarias I.E.P. "Federico Villarreal" I.E.P. "San Martin de Porres"

Experiencia profesional

1. Empresa: FocQus Independent Measurement Technology

Periodo: Mayo 2013 – Marzo 2014. Cargo: Ingeniero de Campo.

Responsabilidades: Ingeniero de campo encargado de realizar inspecciones y auditorías

a sistemas de medición. Realización de verificación metrológica y funcional de instrumentación de campo. Conocimientos de las normas internacionales ISA 10012, ISO 17025, OIML R137-1&2. Servicios y proyectos ejecutados con los clientes Pluspetrol y Pacific Rubiales en sistemas de medición fiscal enfocado en el rubro de

metrología

2. Empresa: Válvulas, Accesorios y Maquinarias S.A.C. - VAMSAC.

Periodo: Marzo 2010 – Diciembre 2012. Cargo: Ingeniero instrumentista Junior.

Responsabilidades: Mi desarrollo como profesional en la empresa fue de instalación y

puesta en marcha de instrumentos de control, Verificación y ajuste de la calibración de instrumentos, configuraciones de computadores de flujo entre otros. Coordinación con los clientes de EEPSA, SAVIA, GMP, Aguas de Bayovar - VALE, Antamina, BPZ y entre otras empresas del medio para el mantenimiento preventivo

y correctivo de equipos de instrumentación instalados de

la marca representada.

Conocimientos de normas internacionales AGA, API relacionados a las

tecnologías de medición para hidrocarburos; normas NFPA.

3. Empresa: Grupo Aéreo № 7 – Fuerza Aérea del Perú

Periodo: Julio 2009 – Diciembre 2009.

Cargo: Practicante de Ingeniería de control.

Responsabilidades: Prácticas Pre Profesionales en el área de Simulación y Motores

Grupo Aéreo № 7.

Idiomas

Español Materno
Inglés Nivel Pre – Intermedio

Formación complementaria

1. Curso de especialización: Interpretación y aplicación Sistema integrado de gestión seguridad y salud ocupacional. Colegio de Ingenieros del Perú – Especialista en S&SO. Ing.

Miguel Espinoza Arce.

2. Curso de especialización: Sistemas de medición de petróleo y gas natural. Realizado en

Universidad de Piura por FocQus-Brasil. (Julio 2013)

- Módulo 1 Procesos de producción de petróleo y gas
- Módulo 2 Tecnologías de medición de flujo.
- Módulo 3 Metrología y cálculo de incertidumbre
- Módulo 4 Normativa y legislación internacional para medición
- Módulo 5 Auditorias de medición
- 3. Curso de especialización: Calibración de equipos aplicando la norma ISO17025. Realizado en Lima por Grupo ACQ (Ing. Víctor Herrera de La Cruz). Agosto 2013.
- 4. Entrenamiento en sitio. Entrenamiento continúo en sistema de medición para gas natural y petróleo realizado en la ciudad de Rio de Janeiro. Mayo y Junio del 2013.
- 5. Curso de especialización: Software SCADA Indusoft Web Studio V 7.0, realizado por SMART FACTORY S.A.C. LIMA. Julio 2011.
- 6. Curso de especialización: Sistema Integral de Protección contra rayos y puestas a Tierra, realizado por EMPRESA CORP. SELECTRONICS LIMA. Setiembre 2010.
- 7. Curso: Supervivencia Marina Personal Survival Techniques por empresa ISTHMUS TRAINNING INSTITUTE. Abril 2010.
- 8. Curso: Especialización Office Proficient por instituto superior tecnológico privado ABACO. Enero 2006.
- 9. Curso: Ensamblaje, Reparación, Mantenimiento de Computadoras, realizado por

UNIVERSIDAD NACIONALDE TRUJILLO. Diciembre 2003.











1-